---
title: "Instalar o Actualizar R"
author:
  affiliation: CIAT
  name: Daniel Ariza Suarez y Johan Aparicio
date: "11/24/20"
output:
  html_document:
    df_print: paged
    fig_height: 6
    fig_width: 12
    highlight: haddock
    toc: yes
    toc_float:
      collapsed: no
      toc_depth: 2
  pdf_document:
    toc: yes
---

```{r setup, include=FALSE}
knitr::opts_chunk$set(echo = TRUE, cache = TRUE)
```

# Pasos previos para participar en el taller de análisis de datos utilizando `MrBean`
Para participar en este taller, por favor utilice una computadora con R. Le recomendamos tener instalada la última versión de R (4.0.3 "Bunny-Wunnies Freak Out").

Por favor, siga estas instrucciones para asegurarse de que usted tiene R instalado apropiadamente antes de iniciar el taller.

Ya tengo instalado R ?

* No - Siga las instrucciones para ["No tengo instalado R"](#no-tengo-instalado-r)
* Sí - Siga las instrucciones para ["Ya tengo instalado R"](#ya-tengo-instalado-r)

## No tengo instalado R

### Instalando R

Windows:

1. Vaya a [https://cloud.r-project.org/bin/windows/base/](https://cloud.r-project.org/bin/windows/base/)
2. Haga click en el enlace "Download R 4.0.3 for Windows"
3. Cuando el archivo termine de descargar, haga doble click en él para iniciar la instalación. Sólo basta con hacer click en el botón "Next" de cada una de las ventanas de diálogo para completar la instalación.

Mac:

1. Vaya a [https://cloud.r-project.org/bin/macosx/](https://cloud.r-project.org/bin/macosx/)
2. Haga click en el enlace "R-4.0.3.pkg"
3. Cuando la descarga del archivo finalice, haga doble click en él para iniciar la instalación. Sólo basta con hacer click en el botón "Next" de cada una de las ventanas de diálogo para completar la instalación.

Una vez se haya completado la instalación, por favor continúe con la sección ["Ya tengo instalado R"](#ya-tengo-instalado-r).

## Ya tengo instalado R

Este taller podrá ser llevado a cabo sin contratiempos si todos los participantes utilizan la misma versión de R.
Por favor, actualícela si es necesario.

### Verficar la versión instalada de R

Abra la consola de R y digite el siguiente comando para imprimir la versión de R que está utilizando:

```{r}
R.version.string
```


Tengo la versión 4.0.3 instalada en mi sistema ?

* No - Siga las instrucciones para [actualizar R](#actualizando-r)
* Sí - Felicitaciones. Ahora puede proceder con la instalación de las herramientas [Rtools](#instalando-rtools) (únicamente si está utilizando un computador con Windows) y posteriormente con el paquete [`MrBean`](https://apariciojohan.github.io/Starting_MrBean/).

### Actualizando R

Windows:

Para actualizar R en una computadora con Windows, puede utilizar el paquete `installr` (únicamente para Windows). Este tutorial de [installr](https://www.r-statistics.com/2015/06/a-step-by-step-screenshots-tutorial-for-upgrading-r-on-windows/) lo guiará paso a paso para poder hacerlo.

Mac:

Para actualizar R en una computadora Mac, puede simplemente descargar e instalar la última versión de R siguiendo los pasos de la sección ["No tengo instalado R"](#no-tengo-instalado-r).

## Instalando Rtools

Rtools es un conjunto de herramientas que le permite al usuario compilar e instalar paquetes utilizando el código fuente.

> Estas herramientas **son útiles únicamente si usted está utilizando una computadora con Windows**. De lo contrario, puede proceder directamente con la instalación del paquete [`MrBean`](https://apariciojohan.github.io/Starting_MrBean/)

1. Para usar `rtools40`, descargue el instalador del CRAN: [rtools40-x86_64.exe](https://cran.r-project.org/bin/windows/Rtools/rtools40-x86_64.exe).
2. Cuando la descarga del archivo finalice, haga doble click en él para iniciar la instalación. Sólo basta con hacer click en el botón "Next" de cada una de las ventanas de diálogo para completar la instalación.
3. Cuando la instalación haya finalizado, abra la consola de R, copie, pegue y ejecute el siguiente comando:

```{r eval=FALSE}
writeLines('PATH="${RTOOLS40_HOME}\\usr\\bin;${PATH}"', con = "~/.Renviron")
```

4. Ahora, es necesario reiniciar la consola de R. Posteriormente, podrá verificar si el programa `make` está disponible en su sistema. Para ello, digite el siguiente comando en la consola de R:

```{r}
Sys.which("make")
```

5. Si puede ver la ubicación del programa `make` en su sistema, esto indica que la instalación de `Rtools` ha finalizado exitosamente. Puede intentar instalar algún paquete desde el código fuente:

```{r eval=FALSE}
install.packages("jsonlite", type = "source")
```

Si el paquete `jsonlite` fue instalado correctamente, habrá finalizado el proceso de instalación de `Rtools`.
Ahora puede proceder con la instalación del paquete [`MrBean`](https://apariciojohan.github.io/Starting_MrBean/).

# Al final de este tutorial, usted debería estar listo para proceder con la instalación del paquete [`MrBean`](https://apariciojohan.github.io/Starting_MrBean/).

<br>